臺灣高雄地方法院刑事判決　　　　　　　　　　　　　九十一年度訴字第六四號
　　公　訴　人　臺灣高雄地方法院檢察署檢察官
　　被　　　告　甲○○
右列被告因違反毒品危害防制條例案件，經檢察官提起公訴（九十年度毒偵字第五三
七九號），本院判決如左：
    主  文
甲○○施用第一級毒品，累犯，處有期徒刑柒月。又施用第二級毒品，累犯，處有期
徒刑參月。應執行有期徒刑玖月。
    事  實
一、甲○○曾於民國（下同）八十五年間因違反肅清煙毒品條例及麻醉藥品管理條例
    案件，經臺南地方法院分別判處有期徒刑三年二月及六月確定，嗣經定其應執行
    刑為有期徒刑三年五月確定，於八十七年十月五日執行完畢。仍不思悔改，復於
    八十八年間因施用第二級毒品安非他命案件，經臺灣高等法院高雄分院裁定送觀
    察勒戒後，認有繼續施用毒品傾向，再裁定送強制戒治，嗣經裁定停止戒治交付
    保護管束後，又以其違反保護管束情節重大而裁定撤銷停止戒治，令入戒治處所
    施以強制戒治，於八十九年三月二十日戒治期滿，分別由臺灣臺南地方法院檢察
    署及臺灣高等法院高雄分院為不起訴處分及免刑判決確定。甲○○猶不知悔改，
    明知海洛業經公告列為毒品危害防制條例第二條第二項第一款之第一級毒品，安
    非他命業經公告列為毒品危害防制條例第二條第二項第二款之第二級毒品，均不
    得施用，仍於九十年九月十日十三時二十分許回溯二十四小時內之某時，在高雄
    縣路竹鄉○○村○○路三六巷二九號住處，以捎尖吸管填裝海洛因置入注射針筒
    內混合礦泉水稀釋並用止血帶綁住手臂再將之注射入手臂血管內之方式，施用第
    一級毒品海洛因一次，復另行起意，於九十年九月十日十三時二十分許回溯二十
    四小時內之某時，在高雄縣路竹鄉○○村○○路三六巷二九號住處，以安非他命
    置於錫箔紙或吸食器中以火燒烤吸食其霧化氣體之方式，施用第二級毒品安非他
    命一次，嗣於九十年九月十日十三時二十分許，在高雄縣路竹鄉○○街前經警查
    獲。嗣經臺灣高雄地方法院檢察署檢察官聲請，而由本院以九十一年度毒聲字第
    七二號裁定令入戒治處所施以強制戒治。
二、案經高雄縣警察局湖內分局報請臺灣高雄地方法院檢察署檢察官偵查起訴。
    理  由
一、訊據被告對右揭事實坦承不諱，其經警查獲時所採之尿液經送往高雄縣政府衛生
    局檢驗結果，亦檢驗出嗎啡及安非他命陽性反應（由於海洛因於人體內會代謝成
    嗎啡，因此涉嫌海洛因之吸食者係檢驗其尿液中之嗎啡反應），有該局九十年九
    月十九日（九０）煙檢字第一五四五號尿液檢驗成績書一紙在卷可按（見警卷第
    六頁）。而海洛因投與入人體後，水解還原成嗎啡，再循嗎啡之代謝方式排出體
    外，已據行政院衛生署藥物食品檢驗局以（七三）藥檢壹字第０三０二二一號函
    說明綦詳。本件事證已臻明確，被告於右揭時地施用海洛因及安非他命之犯行均
    堪以認定。
二、次查，被告曾於八十八年間因施用第二級毒品安非他命案件，經臺灣高等法院高
    雄分院裁定送觀察勒戒後，認有繼續施用毒品傾向，再裁定送強制戒治，嗣經裁
    定停止戒治交付保護管束後，又以其違反保護管束情節重大而裁定撤銷停止戒治
    ，令入戒治處所施以強制戒治，於八十九年三月二十日戒治期滿，分別由臺灣臺
    南地方法院檢察署及臺灣高等法院高雄分院為不起訴處分及免刑判決確定等情，
    有台灣高雄地方法院檢察署刑案資料查註紀錄表、本院被告院內索引卡紀錄表、
    台灣高等法院被告全國前案紀錄表、臺灣高等法院高雄分院八十七年度上易字第
    一七六三號刑事判決、臺灣臺南地方法院檢察署八十九年度偵字第五四三一號不
    起訴處分書在卷可稽。準此，被告於免刑及不起訴處分確定後五年內再犯施用第
    一級毒品海洛及第二級毒品安非他命之犯行堪予認定。
三、查海洛因係毒品危害防制條例第二條第二項第一款之第一級毒品，安非他命係同
    條例第二條第二項第二款之第二級毒品，被告於免刑及不起訴處分確定後五年內
    再犯上開施用第一級毒品海洛因及第二級毒品安非他命之行為，依同條例第二十
    三條第二項之規定，即應予以論罪科刑，核其所為，係犯同條例第十條第一項之
    施用第一級毒品罪及同條例第十條第二項之施用第二級毒品罪。被告持有第一級
    毒品海洛因及第二級毒品安非他命，持有後進而施用，其低度之持有行為應為高
    度之施用行為所吸收，故不另論其持有第二級毒品海洛因罪。被告所犯施用第一
    級毒品海洛因罪、施用第二級毒品安非他命罪，犯意各別，行為互殊，犯罪構成
    要件不同，應予分別論處，合併處罰。被告曾於八十五年間因違反肅清煙毒品條
    例及麻醉藥品管理條例案件，經臺南地方法院分別判處有期徒刑三年二月及六月
    確定，嗣經定其應執行刑為有期徒刑三年五月確定，於八十七年十月五日執行完
    畢等情，業據其供明並有台灣高雄地方法院檢察署刑案資料查註記錄表及台灣高
    等法院被告全國前案紀錄表在卷可憑，茲於執行完畢後五年以內再犯有期徒刑以
    上之本罪，為累犯，應依刑法第四十七條之規定加重其刑。審酌被告前因施用毒
    品案件經免刑及不起訴處分確定後，竟未生警悟之心，猶犯本件罪行，顯見其自
    制意志不堅，行為固不足取，惟念其施用毒品海洛因及安非他命各一次，僅係戕
    害自身身心健康、未對他人造成危害，及及其犯罪之動機、目的、智識程度、所
    生之危害、犯後坦承犯行、深表悔意、態度良好等一切情狀，爰分別從輕量處如
    主文所示之刑，並定其應執行之刑。
據上論斷，應依刑事訴訟法第二百九十九條第一項前段，毒品危害防制條例第十條第
一項、第二項，刑法第十一條前段、第四十七條、第五十一條第五款，判決如主文。
中      華      民      國    九十一    年      三      月    二十一    日
                                  臺灣高雄地方法院刑事第三庭
                                      法官  孫  啟  強
右正本證明與原本無異。
如不服本判決，應於判決送達後十日內，向本院提出上訴狀。
                                      書記官  盧  雅  婷
中      華      民      國    九十一    年      三      月    二十一    日
附錄本判決論罪科刑之法條：
毒品危害防制條例第十條第一項：
施用第一級毒品者，處六月以上五年以下有期徒刑。
施用第二級毒品者，處三年以下有期徒刑。
